# 关于同一控股下合并的一个问题

提问人：efresh 时间：2011-08-29 08:48:54
第一种情况 A公司实收资本 480 万美金，评估后净资产 4000 万人民币 B公司实收资本 300 万美金，评估后净资产 6000 万人民币 A吸收B，合并后实收资本 780 万美金，合并后，A公司投资方占61.5%，B公司投资方38.5% 第二种情况 A公司实收资本 480 万美金，评估后净资产 4000 万人民币 B公司实收资本 300 万美金，评估后净资产 6000 万人民币 A吸收B，合并后实收资本 500 万美金，合并后，A公司投资方占40%，B公司投资方60% （第二种情况，实收资本是按净资产比例倒算的） 第二种可称为吸收合并吗？？

回答人：chenyiwei
涉及外商投资企业且法律形式上体现为吸收合并，应按照《关于外商投资企业合并与分立的规定》，将合并后企业的注册资本和实收资本确定为参与合并的各企业的注册资本和实收资本之和。因此，本案例中应为 780 万美元。 至于该 780 万美元在参与合并双方的股东之间的分配，可以由双方协商确定，例如按照净资产比例，原A公司股东占 780 40%=312 万美元；原 B 公司股东占 780 60%=468万美元。